【裁判字號】    89,易,516
【裁判日期】    890807
【裁判案由】    妨害自由
【裁判全文】
臺灣嘉義地方法院刑事判決                          八十九年度易字第五一六號
    公  訴  人  臺灣嘉義地方法院檢察署檢察官
    被      告  丙○○
右列被告因妨害自由案件，經檢察官提起公訴（八十九年度偵字第三○八三號），本
院判決如左：
    主  文
丙○○以加害生命之事，恐嚇他人致生危害於安全，處有期徒刑柒月，緩刑伍年。
    事  實
一、丙○○與甲○○係夫妻，因懷疑其妻有外遇，遂於民國八十九年五月十一日晚上
    十一時二十分許，在嘉義縣朴子巿開元路九十五號住處，自廚房內取出菜刀一把
    ，並距甲○○尚有數公尺處時，將菜刀舉至胸部作勢欲砍甲○○，甲○○見狀即
    跑向對面配天宮管理委員會之辦公室，丙○○乃追至路中央向甲○○恫稱：「回
    來，否則要殺妳」等語，復持菜刀揮砍住處前木桌以洩憤，致甲○○心生畏懼而
    危害於安全。嗣於同年月十二日凌晨零時三十分許，警方據報趕至上開住處查獲
    ，並扣得上揭菜刀一把。
二、案經甲○○訴由嘉義縣警察局朴子分局報請臺灣嘉義地方法院檢察署檢察官偵查
    起訴。
    理  由
一、訊據被告丙○○固不否認於上開時、地持菜刀對其妻甲○○出言恐嚇，惟辯稱：
    伊當時並未追甲○○云云，然查，被告確有持菜刀追趕其妻甲○○乙情，業據被
    告於警訊時供陳：「因與甲○○爭吵後，心裡氣憤異常，即至廚房內起出一把菜
    刀追砍甲○○：：：」等語（見警卷第四頁正面），復於偵查中供稱：「我有追
    到對面去：：：」、「：：：甲○○到對面去，我要去把她追回來，我手上有拿
    菜刀」等語（見偵查卷第六頁背面、第十頁正面）明確，核與被害人甲○○於警
    訊、偵查中指述之情節相符，並經證人即配天宮服務委員乙○○於警訊及偵查中
    證述屬實，復有菜刀一把扣案及照片三幀附卷可資佐證，顯見被告所辯係事後飾
    卸之詞，不足採信；第查，被害人甲○○於被告恐嚇後，旋於當日向警局報案乙
    情，有警訊筆錄載明綦詳，則被害人甲○○若非心生畏懼，何須旋即向警報案，
    提出告訴？可徵被害人甲○○確因被告上開言語而心生畏懼，本件事證明確，被
    告犯行洵堪認定。
二、核被告丙○○所為，係犯刑法第三百零五條之恐嚇罪。爰審酌被告犯罪之動機、
    目的、手段、所生之危害、犯罪後到庭坦承部分犯行、態度良好等一切情狀，量
    處如主文所示之刑。又被告前未曾受有期徒刑以上刑之宣告，有台灣高等法院被
    告全國前案紀錄表及台灣嘉義地方法院檢察署刑案資料查註紀錄表各乙份在卷可
    按，其經此教訓，當知警惕而無再犯之虞，且被害人亦當庭表示願原諒被告，本
    院綜核各情，認所宣告之刑，以暫不執行為適當，爰併予以宣告緩刑五年，以啟
    自新。扣案之菜刀一把，雖係供被告犯罪所用之物，惟乏證據證明為被告所有，
    又非違禁物，爰不為沒收之諭知，併此敘明。
據上論斷，應依刑事訴訟法第二百九十九條第一項前段，刑法第三百零五條、第七十
四條第一款，罰金罰鍰提高標準條例第一條前段，判決如主文。
本案經檢察官陳仁智到庭執行職務。
中      華      民      國    八十九    年      八      月      七      日
                                臺灣嘉義地方法院刑事第一庭
                                審判長  法  官  陳  珍  如
                                        法  官  劉  瓊  雯
                                        法  官  黃  仁  勇
右正本證明與原本無異。
如不服本判決，應於判決送達後十日內向本院提出上訴狀( 應附繕本 )。
中      華      民      國    八十九    年      八      月     九       日
                                        書記官  呂  權  芳
附錄本判決論罪科刑法條：
刑法第三百零五條：
以加害生命、身體、自由、名譽、財產之事，恐嚇他人致生危害於安全者，處二年以
下有期徒刑、拘役或三百元以下罰金。


司法院資訊處製作；財團法人民間司法改革基金會備份。
